【裁判字號】    94,易,1013
【裁判日期】    950127
【裁判案由】    毒品危害防制條例
【裁判全文】
臺灣板橋地方法院刑事判決              94年度易字第1013號
公  訴  人  臺灣板橋地方法院檢察署檢察官
被      告  甲○○
上列被告因違反毒品危害防制條例案件，經檢察官提起公訴（九
十四年度毒偵字第三六二七號），及移送併案審理（九十四年度
核退毒偵字第一六一三號、九十四年度毒偵字第五三０六號、臺
灣台北地方法院檢察署九十四年度毒偵字第二二三七號、第二四
五七號），因被告於本院準備程序中為有罪之陳述，經本院合議
庭裁定以簡式審判程序審理，判決如下：
    主  文
甲○○連續施用第二級毒品，累犯，處有期徒刑貳年。安非他命
（驗餘淨重合計三二七‧八一公克）、大麻（淨重二‧一七公克
）沒收銷燬之；電子磅秤一個、吸食器一組、分裝袋三十八只，
均沒收。
    事  實
一、甲○○前曾於民國九十二年間因違反毒品危害防制條例案件
    ，經臺灣臺北地方法院於九十三年一月十九日以九十二年度
    簡字第四三八四號判決判處有期徒刑五月確定，於九十三年
    三月二十四日易科罰金執行完畢。
二、甲○○前於九十一年四月間因施用毒品犯行，經臺灣台北地
    方法院以九十一年度毒聲字第六八六號裁定送觀察勒戒後，
    認無繼續施用毒品之傾向，於九十一年四月十九日勒戒完畢
    出監，由臺灣台北地方法院檢察署檢察官於九十一年四月十
    九日以九十一年度毒偵字第五五五號為不起訴處分確定；又
    於九十一年九月間因施用毒品犯行，經臺灣台北地方法院以
    九十一年度毒聲字第一七二二號裁定送觀察、勒戒後，認無
    繼續施用毒品之傾向，於九十一年九月九日勒戒完畢出監，
    由臺灣台北地方法院檢察署檢察官以九十一年度毒偵字第一
    九九七號為不起訴處分確定；再於九十二年間因施用毒品犯
    行，由臺灣台北地方法院檢察署檢察官聲請強制戒治，並以
    九十二年度毒偵字第二三三八號提起公訴（強制戒治部分，
    因法律修改未執行）。詎其仍未戒除毒癮，於前開觀察勒戒
    出監後五年內，基於施用第二級毒品安非他命及大麻之概括
    犯意，自九十三年八月間某日起至九十五年一月五日下午五
    時止，在臺北縣中和市○○街十巷九弄二十六號二樓及台北
    縣新店市○○路○段十一號住處，以將第二級毒品安非他命
    放在吸食器內，再加熱燒烤成煙而予吸食之方式，施用安非
    他命多次，平均三天施用一次；或將第二級毒品大麻放入菸
    草內施用之方式，施用大麻多次，平均半年施用一次。嗣於
    (一)九十四年四月十五日二十一時許，在臺北縣中和市○○街
    十巷九弄停車場為警查獲，並在甲○○身上扣得安非他命三
    包，在中和市○○街十巷九弄二十六號二樓住處扣得安非他
    命六包（安非他命合計毛重二九六公克、淨重二八六公克）
    、電子磅秤一台、分裝袋一百五十只、分裝匙一支；(二)在九
    十四年四月二十八日二十二時許在中和市○○路五十五巷三
    十二號前停車場查獲，並在甲○○所有EA─七一九一號自用
    小客車駕駛座座墊下扣得安非他命一包（毛重十二‧三五公
    克、淨重十一‧九五公克）、電子磅秤一台、分裝袋三十八
    只，於同日二十二時三十分許，在中和市○○街十巷九弄二
    十六號二樓住處扣得安非他命一包（毛重一‧０五公克，淨
    重０‧九五公克）、大麻二包（毛重三‧四公克，淨重二‧
    一七公克）、安非他命吸食器一組；(三)於九十四年六月二十
    三日十一時四十五分許，在台北縣新店市○○路○段十一號
    前為警查獲，並扣得第二級毒品安非他命一包（毛重十一‧
    九公克、淨重十一‧七公克）。(四)於九十四年七月二十三日
    二十三時十五分許，在台北縣新店市○○路○段十一號前為
    警查獲。
三、案經臺北市政府警察局北投分局移送臺灣板橋地方法院檢察
    署官偵查起訴，本院於準備程序進行中，被告就被訴事實為
    有罪之陳述，經告知被告簡式審判程序之旨，並聽取當事人
    之意見後，裁定進行簡式審判程序。
    理  由
一、訊據被告甲○○於警訊、檢察官偵查及本院審理中，坦承施
    用第二級毒品安非他命、大麻之犯行。且被告為警查獲時所
    採之尿液經分別送請鑑定結果，呈甲基安非他命陽性、大麻
    陽性（臺灣檢驗科技股份有限公司九十四年五月二十三日之
    濫用藥物尿液檢驗報告，大麻部分呈陽性反應）反應，有台
    灣尖端先進生技醫藥股份有限公司濫用藥物尿液九十四年四
    月二十七日檢驗報告、臺灣檢驗科技股份有限公司九十四年
    五月二十三日、九十四年七月十二日、九十四年七月二十七
    日濫用藥物尿液檢驗報告各一份附卷可稽；而被告經警查獲
    時扣得之白色晶體合計十二包（驗餘淨重合計三二七‧八一
    公克），經台灣檢驗科技股份有限公司、台北市政府警察局
    、內政部警政署刑事警察局以酵素免疫分析法、氣相層析質
    譜儀分析法、核磁共振分析法鑑驗結果，確認含有第二級毒
    品甲基安非他命成分，有台灣檢驗科技股份有限公司九十四
    年七月八日濫用藥物檢驗報告（附於台灣板台北方法院檢察
    署九十四年九十四年度毒偵字第二二三七號卷第十八頁）、
    台北市政府警察局九十四年十月十三日北市毒鑑字第三六三
    號（附本院卷第三十六頁）、內政部警政署刑事警察局九十
    四年十月二十五日刑鑑字第０九四０一四六三五九號鑑定書
    （附本院卷第三十八頁）各一紙附卷可稽。又查扣之煙草二
    包，含第二級第二十四項毒品大麻成分（淨重二‧一七公克
    ），亦有法務部調查局九十四年六月十七日調科壹字第０六
    ０００九九四九號鑑定通知書一紙附卷（附於臺灣板橋地方
    法院檢察署九十四年度核退毒偵字第一六一三號卷第五頁）
    可稽。雖被告所採之尿液經送鑑定結果，僅九十四年四月二
    十八日為警查獲於翌日所採之尿液，大麻部分呈陽性反應，
    然被告已坦承施用，並陳稱每半年施用一次，且施用之量不
    多，所供核與事實相符。此外，並有安非他命十二包（驗餘
    淨重合計三二七‧八一公克）、大麻二包（淨重合計二‧一
    七公克）、電子磅砰二個、吸食器二組、分裝袋一百八十八
    只、分裝匙一支扣案可資佐證，故被告施用第二級毒品安非
    他命、大麻之犯行，即堪認定。
二、第查，被告前因施用毒品犯行，經臺灣台北地方法院以九十
    一年度毒聲字第六八六號裁定送觀察、勒戒後，認無繼續施
    用毒品之傾向，於九十一年四月十九日勒戒完畢出監，由臺
    灣台北地方法院檢察署檢察官以九十一年度毒偵字第五五五
    號為不起訴處分確定；又於九十一年九月間因施用毒品犯行
    ，經臺灣台北地方法院以九十一年度毒聲字第一七二二號裁
    定送觀察、勒戒後，認無繼續施用毒品之傾向，於九十一年
    九月九日勒戒完畢出監，由臺灣台北地方法院檢察署檢察官
    以九十一年度毒偵字第一九九七號為不起訴處分確定；再於
    九十二年間因施用毒品犯行，由臺灣台北地方法院檢察署檢
    察官聲請強制戒治，並以九十二年度毒偵字第二三三八號提
    起公訴（強制戒治部分，因法律修改未執行）等情，有臺灣
    台北地方法院九十二年度簡字第四三八四號刑事簡易判決書
    一份、臺灣高等法院被告全國前案紀錄表、臺灣高等法院在
    監在押全國紀錄表在卷可參。
三、按八十七年五月二十日公告而於同月二十二日生效之毒品危
    害防制條例第二條第二項第二款，已將安非他命、大麻列為
    第二級毒品，不得製造、運輸、販賣、轉讓、施用或持有。
    故核被告所為，係犯毒品危害防制條例第十條第二項之施用
    第二級毒品罪。被告持有第二級毒品安非他命及大麻之低度
    行為，應為施用毒品之高度行為所吸收，不另論以持有毒品
    罪。其先後施用毒品第二級毒品安非他命及大麻之行為，時
    間緊接，犯罪構成要件相同，顯係基於概括之犯意為之，為
    連續犯，依刑法第五十六條之規定以一罪論，並加重其刑。
    公訴意旨未論列九十三年八月間至九十四年四月十四日為警
    查獲前，及同月十五日具保後至九十五年一月五日下午五時
    止之施用毒品犯行，惟此部分與前揭公訴人起訴之施用毒品
    犯行，有連續犯之裁判上一罪關係，並經公訴人併案審理，
    本院自得一併論究，附此敘明。被告前曾因違反毒品危害防
    制條例案件，經判處有期徒刑五月確定，於九十三年三月二
    十四日易科罰金執行完畢，有臺灣高等法院被告全國前案紀
    錄表一份在卷可考，五年以內再犯有期徒刑以上之本罪，為
    累犯，依累犯之規定，加重其刑。爰審酌被告前經觀察勒戒
    ，仍未戒斷其施用毒品之惡習，且多次為警查獲，扣得之毒
    品數量甚多，惟其犯後能坦承其過，態度良好，核施用毒品
    屬於自殘行為，犯罪手段尚屬輕微、施用毒品之次數、所生
    危害等一切情狀，量處如主文所示之刑。
四、扣案之第二級毒品安非他命十二包（淨重三二七‧八一公克
    ）、大麻二包（淨重合計二‧一七公克）係屬第二級毒品，
    應依毒品危害防制條例第十八條第一項規定沒收銷燬之。吸
    食器一組（九十四年四月二十八日查獲時所扣得之吸食器）
    ，係供被告施用毒品安非他命之物；電子磅秤一個（九十四
    年四月二十八日查獲時所扣得之磅秤），係用以秤毒品重量
    之用、分裝袋三十八只，係盛裝安非他命之物，不失為供犯
    罪所用之物，且均為被告所有，業經被告供承在卷，均應刑
    法第三十八條第一項第二款規定宣告沒收。又九十四年四月
    十五日查獲被告時，所扣得之電子磅秤一台、分裝袋一百五
    十只及分裝匙一支，被告供稱係綽號「阿賢」所有，難認與
    本案有何關聯，不予宣告沒收，附此敘明。
據上論斷，應依刑事訴訟法第二百七十三條之一第一項、第二百
九十九條第一項前段，毒品危害防制條例第十條第二項、第十八
條第一項，刑法第十一條前段、第五十六條、第四十七條、第三
十八條第一項第二款，判決如主文。
本案經檢察官陳銘祥到庭執行職務。
中    華    民    國    95    年    1     月    27    日
                  刑事第八庭法  官  潘  翠  雪
上列正本證明與原本無異。
如不服本判決，應於送達後十日內向本院提出上訴狀
                            書記官  江  文  彬
中    華    民    國    95    年    1     月    27    日
附錄本案論罪科刑法條全文：
毒品危害防制條例第10條
施用第一級毒品者，處 6 月以上 5 年以下有期徒刑。
施用第二級毒品者，處 3 年以下有期徒刑。
毒品危害防制條例第18條
查獲之第一、二級毒品及專供製造或施用第一、二級毒品之器具
，不問屬於犯人與否，均沒收銷燬之；查獲之第三、四級毒品及
製造或施用毒品之器具，無正當理由而擅自持有者，均沒入銷燬
之。但合於醫藥、研究或訓練之用者，得不予銷燬。
前項合於醫藥、研究或訓練用毒品或器具之管理辦法，由法務部
會同行政院衛生署定之。


司法院資訊處製作；財團法人民間司法改革基金會備份。
